臺灣屏東地方法院刑事判決　　　　　　　 94年度訴字第226號
公　訴　人　臺灣屏東地方法院檢察署檢察官
被　　　告　甲○○　男　25歲.
上列被告因違反毒品危害防制條例案件，經檢察官提起公訴（93
年度毒偵字第2381號）及聲請併案審理（94年度毒偵字第95號、
94年度毒偵字第202 號、94年度毒偵字第251 號），本院裁定改
依簡式審判程序審理，判決如下：
   主  文
甲○○連續施用第一級毒品，累犯，處有期徒刑壹年月；扣案
之海洛因壹包，淨重零點捌玖公克（空包裝重零點貳伍公克）、
海洛因肆包，合計淨重零點肆公克（空包裝重壹點零陸公克）
，沒收並銷燬之；扣案之針筒柒支、夾鏈袋貳只、糖粉包，合
計淨重肆點捌公克（空包裝重零點柒貳公克），均沒收。又連
續施用第二級毒品，累犯，處有期徒刑拾壹月。扣案之甲基安非
他命壹包，毛重零點玖公克，沒收並銷燬之；扣案之玻璃吸食器
只，均沒收。應執行有期徒刑貳年；扣案之海洛因壹包，淨重
零點捌玖公克（空包裝重零點貳伍公克）、海洛因肆包，合計淨
重零點肆公克（空包裝重壹點零陸公克）、甲基安非他命壹包
，毛重零點玖公克，沒收並銷燬之；扣案之針筒柒支、夾鏈袋貳
只、糖粉包，合計淨重肆點捌公克（空包裝重零點柒貳公克
）、玻璃吸食器只，均沒收。
    事  實
一、甲○○曾犯妨害兵役條例、竊盜等案件，經本院分別以90年
    度訴字第525 號及90年度易字第1182號判處有期徒刑7 月，
    褫奪公權2 年、有期徒刑6 月確定，2 罪接續至民國92年1
    月10日縮短刑期執行完畢出獄。復前因施用毒品案件，經本
    院裁定送臺灣屏東看守所附設勒戒處所觀察、勒戒後，經評
    定認為無繼續施用毒品之傾向，於90年9 月19日執行完畢出
    所，並由臺灣屏東地方法院檢察署檢察官於同年9 月25日以
    90年度毒偵字第1407號及90年度毒偵字第1562號為不起訴處
    分確定。又因施用毒品案件，經本院裁定送臺灣屏東看守所
    附設勒戒處所觀察、勒戒後，經評定認為無繼續施用毒品之
    傾向，於91年2 月6 日執行完畢出所，並由同署檢察官於同
    日以90年度毒偵字第1650號為不起訴處分確定，竟不知悔改
    ，於觀察、勒戒執行完畢釋放後5 年內，復基於施用第一級
    毒品海洛因之概括犯意，自93年5 月上旬某日起，迄94 年1
    月18日上午8 時許止，在屏東市○○路加油站廁所等處，將
    海洛因摻水以針筒注射血管之方式，以平約每日施用1 次之
    頻率，連續施用海洛因多次；及基於施用第二級毒品甲基安
    非他命之概括犯意，自93年5 月上旬某日起，迄94年1 月18
    日上午8 時許止，在上述地點等處，將甲基安非他命放入玻
    璃器皿，以火燒烤成煙霧吸食之方式，每隔2 日至3 日施用
    1 次之頻率，連續施用甲基安非他命（起訴書誤載為安非他
    命）多次。嗣分別於93年11月18日上午8 時52分許，為警前
    往屏東縣內埔鄉○○村○○路12號搜索，並扣得其所有之海
    洛因1 包，淨重0. 89 公克（空包裝重0. 25 公克；經標示
    為HR(+) 者）、預備摻合海洛因使用之糖粉3 包，合計淨重
    4.83 公 克（空包裝重0.72公克；經標示為HR(-) 者）、針
    筒2 支、玻璃吸食器3 只；復於93年11月25日21時40分許，
    在屏東市○○路旁為警查獲，並扣得其所有之針筒3 支；再
    於94年1 月14日15時30分許，在屏東市○○街為警查獲，並
    扣得其所有之夾鏈袋2 只、針筒1 支；又於同年1 月18日21
    時許，在屏東市○○路為警查獲，並扣得其所有之海洛因4
    包，合計淨重0.43公克（空包裝重1.06公克）、甲基安非他
    命1 包，毛重0.9 公克、針筒1 支。
二、案經屏東縣警察局潮州分局報告臺灣屏東地方法院檢察署檢
    察官偵查起訴及屏東縣警察局屏東分局報告該署檢察官聲請
    本院併案審理。
    理  由
一、上揭事實，業據被告甲○○於本院審理中坦承不諱，並有扣
    案被告所有之海洛因1 包，淨重0.89公克（空包裝重0.25公
    克；經標示為HR(+) 者）、預備摻合海洛因使用之糖粉3 包
    ，合計淨重4.83公克（空包裝重0.72公克；經標示為HR(-)
    者）、針筒7 支、玻璃吸食器3 只、夾鏈袋2 只、海洛因4
    包，合計淨重0. 43 公克（空包裝重1.06公克）、甲基安非
    他命1 包，毛重0. 9公克可稽。且被告於93年11月18日上午
    9 時40分許、同年11月25日23時50分許、94年1 月14日16時
    40 分 許及同年1 月18日21時30分許，分別為警採集其尿液
    送驗結果，均呈甲基安非他命及嗎啡陽性反應，分別有屏東
    縣衛生局煙毒及麻醉藥品類委託檢驗結果通知書2 紙、臺灣
    檢驗科技股份有限公司濫用藥物尿液檢驗報告2 紙（93年度
    毒偵字第2381號卷第19頁、屏警分刑字第09300043386 號卷
    第5頁 、94年度毒偵字第251 號卷第16頁、94年度毒偵字第
    202 號卷第17頁）可稽。又被告於93年11月18日上午8 時52
    分許，為警查獲之毒品，經標示HR(+) 者1 包含第一級第6
    項毒品海洛因成分，淨重0.89公克（空包裝重0.25公克），
    其他送驗白粉經標示HR(-) 者3 包經檢驗結果，均無毒品反
    應，合計淨重4.83公克（空包裝重0.72公克）；及於同年1
    月18 日21 時許，為警查獲之白粉4 包經送驗結果，均含第
    一級毒品第6 項毒品海洛因成分、合計淨重0.43公克（空包
    裝重1. 06 公克），有法務部調查局93年12月15日調科壹字
    第240003 411號及94年6 月14日調科壹字第24000036621 號
    鑑定通知書各1 紙附卷（見93年度毒偵字第2381號卷第23頁
    、本院審理卷第58頁）可佐。而上述甲基安非他命1 包，毛
    重0.9 公克，經警以甲基安非他命、搖頭丸、嗎啡、海洛因
    簡易快速篩試劑初步檢驗結果，確實含甲基安非他命反應，
    亦有屏東縣警察局屏東分局民生派出所所查獲涉嫌毒品防制
    條例毒品初步檢驗報告書1 紙（見屏警分刑字第0940000202
    號卷第20 頁）可 按，堪認被告自白與事實相符。被告前因
    施用毒品案件，經本院裁定送臺灣屏東看守所附設勒戒處所
    觀察、勒戒後，經評定認為無繼續施用毒品之傾向，於90年
    9 月19日執行完畢出所，並由臺灣屏東地方法院檢察署檢察
    官於同年9 月25日以90年度毒偵字第1407號及90年度毒偵字
    第1562號為不起訴處分確定。又因施用毒品案件，經本院裁
    定送臺灣屏東看守所附設勒戒處所觀察、勒戒後，經評定認
    為無繼續施用毒品之傾向，於91年2 月6 日執行完畢出所，
    並由同署檢察官於同日以90年度毒偵字第1650號為不起訴處
    分確定，有臺灣高等法院被告全國前案紀錄表及臺灣屏東地
    方法院檢察署刑案資料查註資料紀錄表各1 份在卷可憑。是
    本件事證明確，被告犯行洵堪認定。
二、查海洛因、甲基安非他命分別係毒品危害防制條例第2 條第
    2 項第1 款、第2 款所稱之第1 級毒品，依法不得持有、施
    用。核被告甲○○所為，係犯毒品危害防制條例第10條第1
    項施用第一級毒品罪及同條第2 項施用第二級毒品罪。被告
    持有第一級毒品海洛因及第二級毒品安非他命之低度行為，
    為施用之高度行為所吸收，不另論罪。又被告先後多次施用
    第一級毒品海洛因及第二級毒品甲基安非他命之犯行，均時
    間緊接、所犯構成要件相同，顯係基於概括犯意反覆為之，
    為連續犯，均應依刑法第56條規定，分別論以一罪，並各加
    重其刑。又被告所犯上開2 罪間，犯意各別，行為互殊，應
    予分論併罰。公訴人雖僅就被告分別自93年5 月上旬之某日
    中午12時許起，迄同年11月17日17時許止，連續在屏東縣內
    埔鄉○○村○○路68巷4 號住處房間內，將少許之海洛因摻
    水稀釋，再以針筒注射在手臂靜脈內抵癮，施用海洛因多次
    之犯行；及自93年9 月10日中午12時許，迄同年11月17日凌
    晨零時許，在前述住處房間內，連續將少許之甲基安非他命
    置入玻璃吸食器內，以火燒烤至汽化狀態加以吸食抵癮，施
    用甲基安非他命多次之犯行提起公訴，惟其餘部分與起訴部
    分有連續犯之裁判上一罪關係，已如前述，應為起訴效力所
    及，本院自應併予審理，附此敘明。又被告曾犯妨害兵役條
    例、竊盜等案件，經本院分別以90年度訴字第525 號及90年
    度易字第1182號判處有期徒刑7 月，褫奪公權2 年、有期徒
    刑6 月確定，2 罪接續至92年1 月10日縮短刑期執行完畢，
    有臺灣高等法院被告全國全案紀錄表及臺灣屏東地方法院檢
    察署刑案資料查註紀錄表各1 份在卷可考，其於執行完畢後
    5 年內，再犯本件有期徒刑以上之刑之2 罪，為累犯，各應
    依刑法第47條規定遞加重其刑。爰審酌被告前因施用毒品犯
    行，經觀察、勒戒後，仍故態復萌，無視於毒品對於自身健
    康之戕害及國家對於杜絕毒品犯罪之禁令，惡性非輕，並審
    酌施用毒品之次數，施用毒品之時間，坦承犯行態度良好等
    一切情狀，量處如主文所示之刑，並定其應執行之刑。又扣
    案之海洛因1 包，淨重0.89公克（空包裝重0.25公克）、海
    洛因4 包，合計淨重0.43公克（空包裝重1.06公克）、甲基
    安非他命1 包，毛重0.9 公克，因包裝袋與海洛因無從析離
    ，故包裝袋與海洛因，均應依毒品危害防制條例第18條第1
    項前段之規定沒收銷燬之。扣案之糖粉3 包，合計淨重4.83
    公克（空包裝重0.72公克；經標示為HR(-) 者），係被告所
    有，並供其預備摻合海洛因使用之物，業據被告供承在卷；
    另扣案之針筒7 支、夾鏈袋2 只、玻璃吸食器3 只，均係被
    告所有，且係供其施用海洛因及甲基安非他命所使用之工具
    ，業據被告供明在卷，均應依刑法第38條第1 項第2 款之規
    定，併予宣告沒收。
據上論斷，應依刑事訴訟法第273 條之1 第1 項、第299 條第1
項前段，毒品危害防制條例第10條第1 項、第2 項、第18條第1
項前段，刑法第11條、第56條、第47條、第51條第5 款、第38條
第1 項第2 款，判決如主文。
中　　華　　民　　國　　94　　年　　7 　　月　　8 　　日
                        刑事第3庭   法  官  楊萬益
以上正本證明與原本無異。
如不服本判決應於收受本判決送達後十日內向本院提出上訴書狀
，其未敘述上訴理由者，並得於提起上訴後十日內向本院補提理
由書狀（均須按他造當事人之人數附繕本）「切勿逕送上級法院
」
中　　華　　民　　國　　94　　年　　7 　　月　　13　　日
                                    書記官  呂坤宗
附錄本判決論罪法條
毒品危害防制條例第10條
施用第一級毒品者，處 6 月以上 5 年以下有期徒刑。
施用第二級毒品者，處 3 年以下有期徒刑。
